臺灣高等法院高雄分院民事裁定　　　　　 96年度抗字第207號
抗　告　人　丙○○
上列抗告人對相對人乙○○、甲○○間給付借款強制執行事件聲
明異議，就民國96年6 月8 日臺灣高雄地方法院95年度執字第
6976 號駁回其異議之裁定，提起抗告，本院裁定如下：
    主  文
抗告駁回。
抗告訴訟費用新台幣壹仟元由抗告人負擔。
    理  由
一、聲明異議及抗告意旨略以：伊為部分拍賣標的（即門牌號碼
    高雄市前鎮區○○○路83巷46弄2 號之未辦保存登記建物，
    下稱系爭建物）之真正所有人，於民國96年5 月7 日已提起
    第三人異議之訴，請求撤銷該部分之強制執行程序，並聲請
    停止強制執行，於同年月8 日經台灣高雄地方法院96年度審
    聲字第52號裁定准許，有裁定影本附卷可稽。原執行法院既
    知抗告人提起第三人異議之訴及聲請停止執行程序，依法應
    暫予強制執行程序，應待法院就實體事實裁判確定後再為執
    行，以免損害第三人之權益。詎原執行法院承辦書記官竟仍
    繼續進行程序，致拍賣標的物由債權人乙○○拍定，原執行
    程序顯有重大瑕疵，並損害第三人權益甚鉅，應予撤銷拍定
    程序，回復原執行程序。又，原法院雖於96年5 月8 日裁定
    准許供擔保停止執行，該裁定於數日後始送達抗告人，抗告
    人自無從於96年5 月8 日當日（拍定日）提供擔保金。再者
    ，經原執行法院拍定後，抗告人已無提供擔保金以停止執行
    之實益；原執行法院亦於拍定後方詢問提存所，抗告人是否
    提供擔保金，顯嗣後為駁回抗告人之聲明異議所為，原裁定
    顯有不當，爰請求廢棄原裁定，並准予撤銷台灣高雄地方法
    院95年度執字第6976號執行事件之拍定程序，回復原執行程
    序等語。
二、按強制執行程序開始後，除法律另有規定外，不停止執行。
    有回復原狀之聲請，或提起再審或異議之訴，或對於和解為
    繼續審判之請求，或提起宣告調解無效之訴、撤銷調解之訴
    ，或對於許可強制執行之裁定提起抗告時，法院因必要情形
    或依聲請定相當並確實之擔保，得為停止強制執行之裁定。
    強制執行法第18條定有明文。又強制執行開始後，雖有停止
    執行之裁定，但該裁定如以提出保證為停止執行之條件者，
    在提出保證以前仍不得停止執行，此有最高法院23年抗字第
    3165號判例見解足資參照。則在當事人有提起第三人異議之
    訴時，固得於必要情形並定確實之擔保後，為停止強制執行
    之裁定。但既係以供擔保為其要件，則未經當事人供擔保（
    即提存擔保金）前，自不得停止執行。
三、經查，抗告人主張其已就系爭建物提起第三人異議之訴，並
    據之為停止執行之聲請，固據台灣高雄地方法院法院96年度
    審聲字第52號裁定准供擔保金新台幣70萬元後停止執行，有
    上開裁定在卷可稽，而可認為真正。然抗告人迄未依該裁定
    提存擔保金，業經原執行法院依職權查證明確，有查詢表在
    卷可憑，則抗告人既尚未提存其停止執行所需之擔保金，依
    強制執行法第18條規定及參考最高法院23年抗字第3165號判
    例，自不符合停止執行之要件，其聲請停止執行，即無理由
    。原執行法院未於96年5 月8 日停止第一次拍賣程序，並無
    不合；原執行法院基此駁回其聲明異議，亦無違誤。抗告意
    旨指摘原裁定不當，為無理由，應予駁回。至抗告人所稱應
    待法院就實體事實裁判確定後再為執行，否則執行程序有重
    大瑕疵云云，係屬其能獲勝訴時之法律效果，與能否停止執
    行係以供擔保為要件並無關連，自無從據為停止執行之論據
    ，併予說明。
四、據上論結：本件抗告為無理由，依強制執行法第30條之1 、
    民事訴訟法第495 條之1 第1 項、第449 條第1 項、第95條
    、第78條，裁定如主文。
中　　華　　民　　國　　96　　年　　8 　　月　　31　　日
                            民事第六庭
                                審判長法官    許明進
                                法      官    張明振
                                法      官    陳真真
以上正本證明與原本無異。
本件不得抗告。
中　　華　　民　　國　　96　　年　　8 　　月　　31　　日
                                書  記  官    黃一秋
